【裁判字號】    95,訴,713
【裁判日期】    950427
【裁判案由】    毒品危害防制條例
【裁判全文】
臺灣臺中地方法院刑事判決               95年度訴字第713號
公  訴  人  臺灣臺中地方法院檢察署檢察官
被      告  甲○○
                    國民
上列被告因違反毒品危害防制條例案件，經檢察官提起公訴（九
十五年度毒偵字第五二七、八四三號），本院合議庭裁定改以簡
式審判程序審理，判決如下：
    主  文
甲○○連續施用第一級毒品，累犯，處有期徒刑拾月。
    犯罪事實
一、甲○○前於民國八十七年間，因施用毒品案件，經臺灣臺北
    地方法院以八十七年度毒聲字第一○四號裁定送觀察、勒戒
    後，認有繼續施用毒品之傾向，再經該院以八十七年度毒聲
    字第四○二號裁定令入戒治處所施以強制戒治一年，期間曾
    經評定合格而無繼續戒治必要，經臺灣臺北地方法院以八十
    七年度毒聲字第一四二一號裁定停止戒治，所餘戒治期間付
    保護管束，至八十八年七月六日保護管束期滿執行完畢，而
    由臺灣臺北地方法院檢察署檢察官以八十八年度戒毒偵字第
    二○號為不起訴處分確定；又於九十年間，因施用毒品案件
    ，經本院以九十年度毒聲字第三四五三號裁定令入戒治處所
    施以強制戒治一年，期間再經評定合格而無繼續戒治必要，
    經本院以九十一年度毒聲字第九四八號裁定停止戒治，所餘
    戒治期間付保護管束，又因於保護管束期間，違反保護管束
    應遵守事項情節重大，經本院以九十一度毒聲字第一八五八
    號裁定撤銷停止戒治之處分，嗣於九十二年六月十六日戒治
    期滿執行完畢，並於翌日即同年月十七日釋放，而其所犯該
    部分施用毒品犯行，並經臺灣臺中地方法院檢察署檢察官提
    起公訴，經本院於九十一年間，就其連續施用第一級毒品及
    施用第二級毒品犯行，分別判處有期徒刑十月及五月，並定
    其應執行刑為有期徒刑一年一月確定在案，甫於九十三年六
    月三十日縮短刑期執行完畢。詎甲○○猶不知戒絕，明知海
    洛因已列為毒品危害防制條例第二條第二項第一款所稱之第
    一級毒品，竟於強制戒治執行完畢釋放後五年內，另基於施
    用第一級毒品海洛因之概括犯意，分別於九十四年十二月十
    九日上午某時及同日中午某時，在臺中縣豐原市○○街一八
    九號四樓之十五詹子龍住處，由詹子龍提供第一級毒品海洛
    因（此部分應由檢察官另行偵查）後，以將第一級毒品海洛
    因粉末摻於香煙內，點燃香煙吸入體內之方式，各施用第一
    級毒品海洛因一次，共計二次。嗣於九十四年十二月十九日
    晚間十時許，在前開詹子龍住處為警查獲，經採尿送驗結果
    ，呈嗎啡陽性反應，而查悉上情。
二、案經臺中縣警察局東勢分局報告臺灣臺中地方法院檢察署檢
    察官偵查起訴。
    理    由
一、訊據被告甲○○對於在上開時、地，連續二次非法施用第一
    級毒品海洛因之事實供承不諱，且被告於九十四年十二月十
    九日為警查獲時所採集之尿液，經送中山醫藥大學附設醫院
    藥物濫用檢測中心及詮昕科技股份有限公司檢驗結果，確均
    呈嗎啡陽性反應，有中山醫學大學附設醫院確認檢驗結果報
    告及詮昕科技股份有限公司之濫用藥物尿液檢驗報告各一紙
    在卷可稽，足見被告之自白與事實相符，而堪以採信。本件
    事證明確，被告連續施用第一級毒品海洛因犯行，堪以認定
    。
二、被告前於八十七年間，因施用毒品案件，經臺灣臺北地方法
    院院以八十七年度毒聲字第一○四號裁定送觀察、勒戒後，
    認有繼續施用毒品之傾向，再經該院以八十七年度毒聲字第
    四○二號裁定令入戒治處所施以強制戒治一年，期間曾經評
    定合格而無繼續戒治必要，經臺灣臺北地方法院以八十七年
    度毒聲字第一四二一號裁定停止戒治，所餘戒治期間付保護
    管束，至八十八年七月六日保護管束期滿執行完畢，而由臺
    灣臺北地方法院檢察署檢察官以八十八年度戒毒偵字第二○
    號為不起訴處分確定；又於九十年間，因施用毒品案件，經
    本院以九十年度毒聲字第三四五三號裁定令入戒治處所施以
    強制戒治一年，期間再經評定合格而無繼續戒治必要，經本
    院以九十一年度毒聲字第九四八號裁定停止戒治，所餘戒治
    期間付保護管束，又因於保護管束期間，違反保護管束應遵
    守事項情節重大，經本院以九十一度毒聲字第一八五八號裁
    定撤銷停止戒治之處分，嗣於九十二年六月十六日戒治期滿
    執行完畢，並於翌日即同年月十七日釋放等情，有臺灣臺中
    地方法院檢察署刑案資料查註紀錄表及臺灣高等法院被告前
    案紀錄表各一份附卷可參。被告於前案強制戒治執行完畢釋
    放後，五年內再犯本件施用第一級毒品罪，應予依法論科。
三、查海洛因係毒品危害防制條例第二條第二項第一款所規定之
    第一級毒品。被告於前案強制戒治執行完畢釋放後，五年內
    再行施用第一級毒品海洛因之行為，核係犯同條例第十條第
    一項之施用第一級毒品罪。其持有毒品之行為，意在供己施
    用，故持有之低度行為，應為施用之高度行為所吸收，不另
    論罪。被告先後二次施用第一級毒品海洛因之犯行，時間緊
    接，且觸犯構成要件相同之罪，顯係基於概括犯意反覆為之
    ，應依刑法第五十六條連續犯之規定，論以一罪，並加重其
    刑。被告前於九十一年間，因違反毒品危害防制條例案件，
    經本院就其連續施用第一級毒品及施用第二級毒品犯行，分
    別判處有期徒刑十月及五月，並定其應執行刑為有期徒刑一
    年一月確定在案，甫於九十三年六月三十日縮短刑期執行完
    畢，有前揭刑案資料查註紀錄表及被告前案紀錄表可參，其
    於有期徒刑執行完畢後五年內，再犯本件有期徒刑以上之罪
    ，為累犯，應依法遞加重其刑。爰審酌被告前因施用毒品犯
    行，經觀察、勒戒及強制戒治，甚至有期徒刑之執行，竟猶
    故態復萌，再施用毒品海洛因不輟，無視於毒品對於自身健
    康之戕害及國家對於杜絕毒品犯罪之禁令，惡性非輕，惟於
    犯後坦認罪行，態度尚佳等一切情狀，量處如主文所示之刑
    。
據上論斷，應依刑事訴訟法第二百七十三條之一第一項、第二百
九十九條第一項前段，毒品危害防制條例第十條第一項，刑法第
十一條前段、第五十六條、第四十七條，判決如主文。
本案經檢察官乙○○到庭執行職務。
中    華    民    國    95    年    4     月    27    日
                  刑事第三庭    法  官  郭 妙 俐
上正本證明與原本無異。
如不服本判決，應於判決送達後十日內向本院提出上訴狀，上訴
於臺灣高等法院臺中分院( 須附繕本 )。
                                書記官  陳 玉 芬
中    華    民    國    95    年    4    月     27    日
附錄本案論罪科刑法條全文
毒品危害防制條例第十條
施用第一級毒品者，處六月以上五年以下有期徒刑。
施用第二級毒品者，處三年以下有期徒刑。


司法院資訊處製作；財團法人民間司法改革基金會備份。
